臺灣桃園地方法院刑事判決　　　　　　　　　　　　　八十九年度易字第六五一號
　　公　訴　人　臺灣桃園地方法院檢察署檢察官
　　被　　　告　丙○○　男　四.
　　選任辯護人　江鶴鵬律師
　　被　　　告　乙○○　男　二.
　　　　　　　　甲○○　男　三.
右列被告因違反商標法案件，經檢察官提起公訴（八十九度偵字第三二二號、第六一
一號）及移送併案審理（八十九年度偵字第三八六０號），本院判決如左：
        主  文
丙○○連續明知為意圖欺騙他人，於同一商品使用相同於他人註冊商標之圖樣之商品
，而販賣，處有期徒刑伍月，如易科罰金，以佰元折算壹日。扣案如附表二《一》
《二》所示之物均沒收。
乙○○共同連續意圖欺騙他人，於同一商品，使用相同於他人註冊商標之圖樣，處有
期徒刑參月，如易科罰金，以佰元折算壹日。扣案如附表二《三》、《四》、《六
》及《七》所示之物均沒收。
甲○○共同意圖欺騙他人，於同一商品，使用相同於他人註冊商標之圖樣，處拘役
拾日，如易科罰金，以佰元折算壹日。扣案如附表二《三》、《四》、《六》及《
七》所示之物均沒收。
        事  實
一、丙○○明知勞力士、ＡＰ、伯爵等品牌（如附表一所示）之商標文字、圖樣，均
    業經商標專用權人瑞士商‧瑞士勞力錶廠（下稱「勞力士錶廠」）、瑞士商．奧
    得曼必固鐘錶製造有限公司（下稱「奧得曼必固公司」）、瑞士商‧比雅給特股
    份有限公司（下稱「比雅給特公司」），分向經濟部智慧財產局（前中央標準局
    ）申請註冊核准之商標圖樣（註冊號數、商標圖樣、專用權人、專用商品及專用
    期間，均如附表一所示），各該廠商均享有商標專用權，並為相關消費大眾所共
    知。倘未經商標專用權人之同意或授權，不得意圖欺騙他人，於同一商品，使用
    相同於他人註冊商標之圖樣，亦不得販賣或輸入意圖欺騙他人、於同一或類似商
    品使用相同於他人註冊商標圖樣之商品。詎：
（一）丙○○竟自民國八十七年底某日起，明知大陸地區廣東省東莞縣某真實姓名年
      籍不詳之王姓商人所販售之錶帶、錶殼等零件，其上有仿冒之如附表一《一》
      至《三》之商標圖樣，均為意圖欺騙他人，於同一商品上分別使用相同於勞力
      士錶廠、奧得曼必固公司、比雅給特公司已向經濟部智慧財產局（前中央標準
      局）註冊之仿冒商標商品，竟基於販賣仿冒商標商品之概括犯意，先以錶殼每
      個新臺幣（下同）一百餘元、錶面每個四十餘元、錶帶每只一百五十元或二百
      元、底蓋每個二十元之價格販入仿冒勞力士商標標籤、錶面、錶盒、錶帶、錶
      殼、錶底蓋及手錶目錄，並以航空快遞之方式分次輸入臺灣地區境內後，藏放
      於其位於臺北市○○區○○街二二巷七之一號住處內，嗣以其位於臺北市○○
      區○○街一五七之二號「今日鐘錶店」為掩護，將前開仿冒商品，連續以錶面
      每個一百餘元（較進價高）、錶帶每只以進價加五十元、底蓋每個以進價加二
      十元之價格賣出予乙○○及不特定人，而從中賺取差價牟利。
（二）乙○○基於意圖欺騙他人之犯意，明知丙○○所販售之前開勞力士錶帶等零件
      ，係未經授權使用而侵害他人商標權之仿冒商品，竟於八十八年七、八月間，
      連續三次向丙○○販入前開仿冒之勞力士錶帶、錶面、錶殼及商標圖樣貼紙及
      手錶目錄後，利用客戶委託其修理舊錶之機會，將前開仿冒之勞力士商標圖樣
      貼紙一枚貼在客戶使用過的錶底蓋上，以示該舊錶與真正之勞力士手錶相仿，
      復於八十八年九月某日，將部分客戶託修之舊錶及其前向丙○○購入之仿冒勞
      力士商標之商標圖樣貼紙三枚，交由知情之甲○○先為其中一名客戶之舊錶進
      行刨光、電鍍及整理後，再於該舊錶上貼上仿冒勞力士商標圖樣之貼紙一枚，
      而於同一商品使用相同於前開勞力士註冊商標之圖樣，以示該舊錶與真正之勞
      力士手錶相仿後，欲將前開舊錶交還客戶，以賺取中間修理手錶之差價牟利，
      然尚未將前開客戶託修之舊錶交還，乙○○、甲○○二人即遭臺北市調查局人
      員循線查獲。
（三）嗣於八十八年九月十五日，法務部調查局臺北市調查處人員持搜索票，分至乙○○位於桃園縣龜山鄉○○路黃眉巷二弄七號住處及甲○○位於桃園縣桃園市
      ○○街十七號住處搜索時，在乙○○住處扣得如附表二《三》至《五》所示之
      物；於甲○○住處扣得如附表二《六》至《八》所示之物。嗣經乙○○供稱前
      開仿冒配件係由丙○○處購買，臺北市調查處人員再於同年十月二十九日，至
      臺北市○○區○○街二十二巷七之一號及南寧路四十五之二號三樓處搜索，復
      於三水街扣得如附表二《一》至《二》所示之物，而查悉上情。
二、案經商標專用權人勞力士錶廠、奧得曼必固公司、比雅給特公司告訴暨法務部調
    查局臺北市調查處移送臺灣桃園地方法院檢察署檢察官偵查起訴及移送併案審理
    。
        理  由
一、右揭時地犯罪事實，業經被告丙○○於臺北市調查處調查中、偵查中及本院審理
    中坦承不諱；被告乙○○於本院審理中亦坦承其有向被告丙○○購買偽造的勞力
    士商標貼紙及錶帶等物，共買了三次乙節，惟矢口否認有何違反商標法犯行，辯
    稱：此舉係因其將客人交付修理之舊錶拿給被告甲○○刨光，這樣會把舊錶上的
    商標磨掉，所以其購買前開貼紙叫甲○○貼上云云；被告甲○○固不否認其有應
    被告乙○○之要求在修理好的一支手錶上貼上仿冒勞力士商標圖樣貼紙之事實，
    惟矢口否認有何違反商標法之犯行，辯稱：其不認識被告丙○○，在其家中扣到
    之手錶，均係被告乙○○交給其刨光、整理、電鍍的，被告乙○○說那些錶是客
    人拿來維修的，其並未出售該等產品云云。經查：
（一）右揭事實欄一（一）之事實，業據被告丙○○於臺北市調查處調查中、偵查中
      及本院審理中坦承不諱，復據告訴人勞力士錶廠、奧得曼必固公司、比雅給特
      公司等公司之代理人於警詢、偵查中及本院審理中指訴綦詳，復有扣案如主文
      第一項所示之物為證，被告丙○○之自白部分顯與事實相符。
（二）右揭事實欄一（二）之事實，亦據告訴人勞力士錶廠之代理人於警詢、偵查中
      及本院審理中指訴綦詳，復有扣案如主文第二項所示之物為證。
（三）扣案編號一之三只手錶（在被告甲○○住處扣得）中金色手錶一只（如附表二
      《六》所示），經告訴代理人丁○○當庭鑑定結果，認該錶雖係使用過的仿冒
      勞力士商標之手錶，錶底蓋上所貼之仿冒商標圖樣貼紙乃是新的，並據證人戊○○到庭證稱：該錶係其交與被告乙○○修理等語在卷，此外，被告乙○○供
      承：該錶底蓋的仿冒勞力士商標圖樣貼紙係其叫被告甲○○貼上的，核與被告
      甲○○所供：該錶係其在被查獲一星期前整理好的，是被告乙○○交給其的等
      語相符，顯見被告甲○○確實有於整理客戶手錶之際，應被告乙○○之要求，
      貼上前開仿冒勞力士商標圖樣貼紙之犯行無訛。另扣案編號十一中貼有仿冒勞
      力士商標貼紙之錶底蓋一只（如附表二《三》），雖係使用過的零件，但該貼
      紙係被告乙○○購買前開仿冒勞力士之商標圖樣貼紙後自行貼上的，亦據被告
      乙○○於本院審理中供承明確，益徵其亦有在同一商品上使用相同於勞力士錶
      廠之商標圖樣之犯行無訛。
（三）扣案如附表二《一》、《三》、《六》所示之仿冒錶零件，經通知瑞士鐘錶同
      業公會台灣連絡處及香港商勞力士中心有限公司台灣分公司鑑定結果，均認定
      前開「AP」錶之錶殼、錶底蓋、「PIAGUT錶」之手錶、錶殼、錶底蓋及勞力士
      男、女錶、錶面、錶帶、錶殼、錶帶附錶殼（半成品）、商標貼紙等物均係仿
      冒品，業經告訴人奧得曼必固公司、比雅給特公司之告訴代理人丁○○於本院
      調查中指訴綦詳，且經證人即勞力士錶廠鑑定人車文緯於本院調查中證述明確
      。且經本院以異時異地比對觀察法，比對扣案物與如附表一所示之商標圖樣結
      果，兩者圖樣相同，顯係意圖欺騙他人，益徵扣案物確為係使用相同於各該告
      訴人公司前開商標圖樣之仿冒商品，灼然明確。
（四）再就商標專用權之認定如下：
  １、如附表一《一》至《三》所示之勞力士商標圖樣，業經勞力士錶廠向經濟部智
      慧財產局（前中央標準局）申請註冊核准在案，取得商標專用權（商標圖樣、
      註冊號數、專用商品及專用期間，如附表一《一》至《三》所載），亦有告訴
      人提出之中華民國商標註冊證三紙附卷可憑（見八十九年度偵字第六一一號卷
      第五至七頁）。
  ２、如附表一《四》所示之「ＡＰ」商標圖樣，業經奧得曼必固公司向經濟部智慧
      財產局（前中央標準局）申請註冊核准在案，取得商標專用權（商標圖樣、註
      冊號數、專用商品及專用期間，如附表一《四》所載），並有經濟部智慧財產
      局商標（標章）圖形查詢資料在卷可憑（見本院卷）。
  ３、如附表一《五》所示之「PIAGET」商標圖樣，業經比雅給特公司向經濟部智慧
      財產局（前中央標準局）申請註冊核准在案，取得商標專用權（商標圖樣、註
      冊號數、專用商品及專用期間，如附表一《五》所載），亦有告訴人提出之中
      華民國商標註冊證乙紙附卷可憑（見八十九年度偵字第六一一號卷第八頁）。
  ４、從而，依上揭說明，本案如附表二《一》、《三》、《六》所示侵害商標權之
      物，勞力士錶廠、奧得曼必固公司、比雅給特公司確實取得前開商標專用權，
      渠等所取得之商標圖樣，應受我國商標法之保護。
（五）前開各該告訴人公司所生產之有如附表一所示商標圖樣之產品，已廣泛行銷於
      消費市場，為國內消費大眾所共知，被告乙○○、甲○○二人既是從事鐘錶維
      修行業，渠等對於手錶及其相關零組件產品均應有相當認識，並能確實辨別該
      等產品之真偽，今在被告乙○○、甲○○二人家中遭查扣之物中，確有仿冒勞
      力士商標圖樣之錶帶、錶面等產品及仿冒勞力士商標圖樣之貼紙等物，且該等
      物品係被告乙○○向被告丙○○以低價購得之物，亦據被告乙○○供述在卷，
      衡諸常情，前開各外國鐘錶商所生產鐘錶及零組件均價值不斐，此有勞力士錶
      廠之告訴代理人提出之勞力士零件市價資料可供參考，被告乙○○竟仍購入，
      並交由被告甲○○使用於客戶交付維修之舊錶上，是無論渠等在客戶所交付之
      舊錶上使用前開有仿冒商標之零組件及貼紙之目的，係在維修手錶抑或是欲低
      價收購舊錶而以高價售出，渠等所為本質上即屬意圖欺騙他人，在同一商品上
      使用相同於他人註冊商標之圖樣。且按不得因不知法律而免除刑事責任，刑法
      第十六條定有明文，被告乙○○、甲○○二人亦不得據此脫免其刑責。是渠等
      前開所辯不知違反商標法云云，屬事後卸責之詞，不足採信。
（六）綜上所述，本件事證明確，被告三人前開犯行，洵堪認定。
二、按被告三人行為後，刑法第四十一條業已修正為犯最重本刑為五年以下有期徒刑
    以下之刑之罪，而受六月以下有期徒刑或拘役之宣告者，因身體、教育、職業或
    家庭之關係，執行顯有困難者，得易科罰金，並於九十年一月十日公布，於同年
    月十二日生效，是被告三人犯罪後法律已有變更，比較新舊法之結果，新法對於
    被告三人並無不利，依刑法第二條第一項前段之規定，應適用新法及裁判時之刑
    法第四十一條規定諭知易科罰金之標準，合先敘明。
三、按商標之作用，乃在表彰商標專用權人所生產、製造、加工、檢選、批售或經紀
    之商品，使一般消費者認識該商標之商品，並可藉此辨明商品之來源與信譽。故
    如所販賣商品之商標圖樣非原廠所製作，而係出於他人之仿冒者，若仿冒之商品
    ，足以使一般消費者產生混同或誤認時，雖然交易相對人因該仿冒商品之價格低
    廉而不致產生混淆，惟對於其餘購買該商標產品之廣大消費者及商標專用權人而
    言，仍會因行為人之販賣行為而產生被欺騙之感覺，是行為人販賣仿冒商品，縱
    購買之相對人於購買時明知係仿冒商品，仍屬意圖欺騙他人。核被告丙○○所為
    ，係犯商標法第六十三條輸入仿冒商品罪及販賣仿冒商品罪；被告乙○○所為，
    係犯商標法第六十三條販賣仿冒商品罪及同法第六十二條第一款之仿冒商標罪，
    ；甲○○所為，係犯商標法第六十二條第一款之仿冒商標罪。被告甲○○，就前
    開被告乙○○命其在客戶託修之舊錶上貼上仿冒勞力士商標貼紙一枚之犯行部分
    ，與被告乙○○間，有使用仿冒商品之犯意聯絡及行為分擔，應依刑法第二十八
    條之規定論以共同正犯。被告丙○○先後多次輸入及販賣仿冒商品之犯行及被告
    乙○○先後三次自被告丙○○處販入仿冒商品及先後二次在客戶託修之舊錶上自
    己（或命被告甲○○）貼上仿冒勞力士商標圖樣貼紙之犯行，各時間緊接，方法
    相同，所犯各係構成要件相同之罪名，顯係基於概括犯意為之，各為連續犯，各
    應依刑法第五十六條之規定論以一罪，並加重其刑。被告丙○○之每一次輸入行
    為及每一次販賣行為，均是以一行為侵害告訴人勞力士錶廠、奧得曼必固公司及
    比雅給特公司受我國商標法所保護之無體財產權法益，均為一行為觸犯數相同罪
    名，侵害數被害法益，為同種想像競合犯，應依刑法第五十五條之規定，從一重
    之販賣仿冒商品罪處斷。被告丙○○、乙○○所犯上開二罪間，均有方法結果之
    牽連關係，為牽連犯，被告丙○○應從一重販賣商品罪處斷，被告乙○○從一重
    之仿冒商品罪處斷。爰審酌被告三人犯罪之動機、目的係在藉此牟利、被告丙○○販賣之數量及所得利益、被告丙○○販賣仿冒商標商品及被告乙○○、甲○○
    於同一商品上使用相同於他人之商標之行為，致各該告訴人公司所受之損害及渠
    等犯行嚴重破壞我國保護智慧財產權之國際形象及渠等對於他人無體財產權缺乏
    尊重暨被告三人犯罪後之態度等一切情狀，各量處如主文所示之刑，並均諭知易
    科罰金之折算標準，以資懲儆。
四、臺灣桃園地方法院檢察署八十九年度偵字第三八六０號移送併案部分，與本件為
    被告、事實均同一之同一案件，為單純一罪，本院自得併予審理，併此敘明。
五、扣案如附表二《一》所示之物，係被告丙○○違反商標法第六十三條規定意圖販
    賣所輸入之物，及如附表二《三》、《六》所示之物上貼附之仿冒勞力士商標圖
    樣貼紙各一枚，及附表二《六》所示之仿冒勞力士商標貼紙二枚，均係被告丙○○違反商標法第六十三條所販賣之物，不問屬於被告丙○○與否，均應依商標法
    第六十四條之規定，沒收之。另扣案如附表二編號《二》、《四》、《七》所示
    之物，各係被告三人為前開犯行所用（或預備用）之物，分屬被告三人所有，業
    據被告三人陳明在卷，均應依刑法第三十八條第一項第二款規定，併予沒收之。
六、不予沒收之部分：
（一）扣案編號一之金色手錶一只（如附表二《六》所示，其上所貼之仿冒勞力士商
      標圖樣貼紙業經諭知沒收，如前述）、銀色手錶二只（如附表二《八》所示）
      係用過的仿冒錶、編號二之二只手錶（如附表二《八》所示）中，一只（錶面
      有金色框）是用過的，另一只是新的、編號三之手錶一只（如附表二《八》所
      示），乃用過的舊錶、編號四之仿冒舊錶一只（如附表二《八》所示），錶上
      四周的假鑽都已掉了、編號五之手錶一只（如附表二《八》所示）是用過且很
      舊的舊錶、編號九之錶帶頭產品（如附表二《八》所示）上，並無各該告訴人
      公司之商標、編號十一之手錶及零件（如附表二《五》所示，其中一只錶底蓋
      背面所貼之仿冒勞力士商標圖樣貼紙業經諭知沒收，如前述）中，均是仿冒勞
      力士商標之物，且均是使用過的舊品，六支手錶均是待修品等情，此據告訴代
      理人丁○○及證人車文緯於本院調查中鑑定無訛，並經證人賀宜晨到庭證稱：
      編號四之手錶係其於八十八年六、七月間，拿給被告甲○○修理之物等語在卷
      ，均核與被告乙○○、甲○○於本院調查中之辯解相符；另扣案編號二十之女
      用伯爵手錶一只，雖經告訴代理人丁○○於警詢及本院調查中鑑定為仿冒商品
      ，然被告丙○○堅稱該錶係其買來送給其妻徐秀媛使用之物，核與證人徐秀媛
      之證述相符，並經本院當庭命證人徐秀媛試戴後勘驗結果，該錶之錶帶長短確
      實適合證人徐秀媛之手腕尺寸，顯見被告丙○○就此部分之辯解核與事實相符
      。從而，本院認此部分之扣案物核與本案案情無涉，而無從併予諭知沒收，附
      此敘明。
（二）扣案編號二十六之面板等零件，經告訴代理人丁○○於本院調查中鑑定該面板
      上並無告訴人公司之商標，且可以通用於各廠牌之手錶，亦據被告乙○○供稱
      ：該面板可通用各種廠牌之手錶，並非向被告丙○○購入等語明確，顯見被告
      乙○○就此部分之辯解核與事實相符，是而本院認此部分之扣案物亦核與本案
      案情無涉，而無從併予諭知沒收。
（三）扣案之「夢特嬌」貼紙三千六百二十枚（如編號二十二所示）及錶帶九百四十
      九只等物，固據被告丙○○供稱：係向一黃姓香港商人購入之物等語，惟查：
      此部分既未據商標專用權人就此提出告訴，亦非起訴所載事實之一，復經告訴
      代理人丁○○當庭陳稱：不清楚是否為偽造商標之物等語在卷，且經本院依職
      權查詢「夢特嬌」相關商標圖樣及文字之結果，亦未查得有核與扣案物上之「
      夢特嬌」商標相同且經經濟部智慧財產局核准註冊之商標圖樣，故本院就此部
      分無從併予認定被告丙○○輸入此部分物品之行為，亦涉犯商標法第六十三條
      之犯行，就扣案「夢特嬌」之貼紙及錶帶等物，亦無從併予諭知沒收。
（四）扣案編號二十之帳冊，業經被告丙○○辯稱係其在八十一、二年間開店營業所
      用之物，與本案無關，且經本院審閱該帳冊記載日期，係自八二年一月四日起
      至八十二年十二月十七日止，與被告丙○○所涉本案犯行期間，相隔甚遠，且
      自該帳冊所載之日期、數目觀之，尚無從據以證明被告涉有販賣仿冒商品之犯
      行，是該帳冊顯與本件案情無關，亦無從併予諭知沒收。
七、至公訴意旨另認被告丙○○與被告乙○○、甲○○二人間，就被告乙○○、甲○○二人所涉如事實欄一（二）所示之犯行，亦有犯意聯絡及行為分擔，認被告丙○○亦涉有商標法第六十二條第一款之罪嫌云云。公訴人就此部分，係以被告丙○○、乙○○及甲○○三人於調查局訊問中之供述、告訴人指訴及扣案物為主要
    論據。惟按犯罪事實，應依證據認定之，無證據不得推定其犯罪事實。又不能證
    明被告犯罪者，應諭知無罪之判決，刑事訴訟法第一百五十四條、第三百零一條
    第一項分別定有明文；而被告之自白，不得作為有罪判決之唯一證據，仍應調查
    其他必要之證據，以查其是否與事實相符，刑事訴訟法第一百五十六條第二項定
    有明文，其立法旨意乃在防範被告自白之虛偽，致與真實不符，故對自白在證據
    上之價值加以限制，明定需藉補強證據以擔保其真實性。又利用共同被告之自白
    或其他不利於己之陳述，作為認定其他共同被告犯罪之證據，不特與利用該被告
自己之自白作為其犯罪之證明同有自白虛偽性之危險，亦不免有嫁禍於其他共同
    被告而為虛偽供述之虞。故就刑事訴訟法第一百五十六條第二項之立法意旨觀之
    ，共同被告之自白或其他不利於己之陳述，固得作為認定其他共同被告犯罪之證
    據，但不得作為有罪判決之唯一證據，仍應調查其他必要之證據，以察其是否與
    事實相符，亦即仍須有補強證據以擔保該共同被告自白之真實性，始得採為斷罪
    之依據，並非絕對可由法院自由判斷該共同被告之自白或不利於己之陳述之證明
    力。若不為補強證據之調查，而專憑此項供述據為其他共同被告犯罪事實之認定
    ，即與上開規定有違，此有最高法院八十七年度台上字第四三四八號判決意旨可
    供參照。訊據被告丙○○固不否認有販售其前開輸入之仿冒勞力士商標之零件與
    被告乙○○，惟堅決否認其涉有於同一商品上使用相同於他人之註冊商標之犯行
    ，辯稱：其從未賣過成品給客戶，其只有賣一些偽造勞力士商標、ＡＰ商標、伯
    爵商標的鐘錶零組件等材料。其未曾賣過卡地亞及亞米茄等品牌的商標之鐘錶零
    組件材料，其不認識被告甲○○等語。經查：被告乙○○於本院審理中供稱：「
    我在調查局中的口供並不實在。當時他們是開放性的訊問，但他們所寫的與我所
    述不符。其餘檢察官起訴的部分都實在，我確實有向被告丙○○購買商標勞力士
    商標貼紙。因為我把客人叫我修理的舊錶拿給甲○○去拋光，這樣子會把舊錶上
    的商標磨掉，所以我就買那些貼紙給甲○○就他貼上，另外我買的共有鏡片、針
    、機芯等物。我也曾向被告丙○○買過錶帶，約先後買了三次。我知道那些東西
    是偽造的，都不是原廠出產的。」、及「（問：是不是丙○○叫你買那些東西去
    ，再高價賣出？）不是。因為我維修手錶有需要時就會到台北市○○區○○街購
    買零件，就因此認識丙○○，才知道可以購買材料。」、「（問：丙○○有無告
    知你他手上的材料從何處取得？）沒有。我沒有問他。」等語，被告甲○○亦於
    本院審理中供稱：「我不認識丙○○，我只是單純整理手錶而已。」、「在我家
    中扣到的仿品都是被告乙○○交給我拋光整理電鍍，他說那些錶是客人拿來維修
    的，有些是他自己要整理起來的。我並沒有在出售這些產品，我是專門從事拋光
    等維修工作。」等語明確，蓋被告丙○○於調查局訊問中並未坦承其與被告乙○○間有何犯意聯絡及行為分擔，被告乙○○、甲○○二人於調查局訊問中製作之
    筆錄內容亦無從遽以認定渠等就前開犯行與被告丙○○間有何犯意聯絡及行為分
    擔，告訴人之指訴及扣案物僅足以證明扣案物確係仿冒各該告訴人公司之商標權
    之物，亦無從推論被告三人間有何共犯商標法第六十二條第一款之事實，是以，
    除被告乙○○、甲○○二人間就渠等所為違反商標法第六十二條第一款之犯行，
    前經本院為共同正犯之外，查無其他證據證明被告丙○○亦涉有此部分之犯行，
    而與被告乙○○、甲○○間有何犯意聯絡及行為分擔，揆諸前揭條文意旨，被告
    丙○○就公訴人所指此部分之犯行，應屬不能證明，惟此部分既與被告丙○○前
    揭論罪科刑之部分，有牽連犯之裁判上一罪關係，本院就此爰不另為無罪之諭知
    。
八、另公訴意旨認被告三人之行為，除侵害告訴人勞力士錶廠、奧得曼必固公司及比
    雅給特公司之商標專用權外，亦已侵害荷蘭商‧佳得國際公司、瑞士商‧亞米茄
    股份有限公司之商標專用權云云。經查：扣案自被告甲○○住處扣得之仿冒卡地
    亞男錶二只（編號二）及仿冒亞米茄男錶一只（編號三）業經告訴人丁○○於本
    院調查中鑑定稱：扣案編號二之二只手錶中，一只（錶面有金色框）是用過的，
    另一只是新的、編號三之手錶一只，乃用過的舊錶等語在卷，並經被告甲○○陳
    稱：前開三只手錶係客人交付修理之舊錶等語在卷，而被告甲○○自被告乙○○
    處取得之仿冒商標商品僅有扣案仿冒勞力士商標圖樣貼紙而已，亦據被告乙○○
    、甲○○二人供述明確，被告丙○○復辯稱：其並未輸入過亞米茄及卡地亞等品
    牌之鐘錶零組件材料等物明確，是以，本院尚難據以認定被告三人前開所犯，亦
    有侵害荷蘭商‧佳得國際公司、瑞士商‧亞米茄股份有限公司之商標專用權之行
    為，然此部分既與前揭經本院論罪科刑之部分有想像競合犯之裁判上一罪關係，
    本院就此亦不另為無罪之諭知。
據上論斷，應依刑事訴訟法第二百九十九條第一項前段，商標法第六十二條第一款、
六十三條、第六十四條，刑法第十一條前段、第二條第一項前段、第二十八條、第五
十六條、第五十五條，修正後刑法第四十一條第一項前段，罰金罰鍰提高標準條例第
二條，判決如主文。
本案經檢察官胡樹德到庭執行職務。
中        華        民        國    九十一  年    十二    月   二十三   日
                              臺灣桃園地方法院刑事第一庭
                              審判長法  官  吳  爭  奇
                                    法  官  陳  永  來
                                    法  官  胡  芷  瑜
右正本證明與原本無異。
如不服本判決應於收受送達後十日內向本院提出上訴書狀。
                                    書記官  劉  晨  輝
中        華        民        國    九十一  年    十二    月   三十一   日
論錄論罪科刑法條：
商標法第六十二條第一款
意圖欺騙他人，有左列情事之一者，處三年以下有期徒刑、拘役或科或併
科新臺幣二十萬元以下罰金：
一  於同一商品或類似商品，使用相同或近似於他人註冊商標之圖樣者。
    書，附加相同或近似於他人註冊商標圖樣而陳列或散布者。
商標法第六十三條
明知為前條商品而販賣、意圖販賣而陳列、輸出或輸入者，處一年以下有
期徒刑、拘役或科或併科新臺幣五萬元以下罰金。
【用語說明】
一、本判決中所採「編號○」一詞是指八十八年度保管字第七八九０號贓證物品清單
    上之編號，藉以特定扣案物。
二、本判決中所採「附表○《○》」一詞是指本院製作之附表編號，藉以區分商標權
    明細及扣案物中應沒收及不予沒收之部分。
附表一
┌──┬──────┬─────────┬────┬───────────
│編號│商標名稱    │商標專用期間      │商標圖樣│專用商品
│    │及註冊      │                  │        │
├──┼──────┼─────────┼────┼───────────
│一  │勞力士      │五十四年十月一日至│        │鐘錶、計時器及其組件、
│    │第二０九二三│七十四年九月三十日│        │鐲錶、裝飾珠寶鑽石之手
│    │號          │，延展至九十四年九│        │錶
│    │            │月三十日          │        │
├──┼──────┼─────────┼────┼───────────
│二  │勞力士      │自六十九年十月十六│        │鐘錶及其他鐘錶及計時器
│    │第一四二０九│日起至七十九年十月│        │具及其零件或附件（錶帶
│    │０號        │十五日止，延展至八│        │等）
│    │            │十九年十月十五日止│        │
├──┼──────┼─────────┼────┼───────────
│三  │勞力士      │自六十四年十一月一│        │鐘及其組件
│    │第七九一０一│日起至七十四年九月│        │
│    │號          │三十日止，延展至九│        │
│    │            │十四年九月三十日  │        │
├──┼──────┼─────────┼────┼───────────
│四  │ＡＰ        │七十一年十月一日至│        │鐘、錶、各種計時器及其
│    │第一九二０四│九十年九月三十日止│        │組件
│    │四號        │                  │        │
│    │            │                  │        │
├──┼──────┼─────────┼────┼───────────
│五  │伯爵        │七十八年十一月十六│        │鐘錶及其組件
│    │第四六七０五│日起至八十八年三月│        │
│    │０號        │三十一日，延展至九│        │
│    │            │十八年三月三十一日│        │
└──┴──────┴─────────┴────┴───────────
 附表二：
┌──┬─────────┬─────────┬─────────────
│編號│    查獲時間      │查獲地點          │名稱、數量（贓物編號）
├──┼─────────┼─────────┼─────────────
│一  │八十九年十月二十九│臺北市○○區○○街│仿冒勞力士商標標籤十二萬零
│    │日                │二十二巷七之一號  │七百八十個（編號二二）
│    │                  │丙○○住處        │仿冒勞力士錶面九千八百七十
│    │                  │                  │五個（編號二三）
│    │                  │                  │仿冒勞力士錶盒三十箱（內有
│    │                  │                  │六百九十只）
│    │  │                  │仿冒勞力士錶帶八百四十九個
│    │                  │                  │（編號二四）
│    │                  │                  │仿冒勞力士錶殼一百六十五個
│    │                  │                  │（編號二四）
│    │                  │                  │仿冒勞力士錶底蓋八十八個
│    │                  │                  │（編號二四）
│    │                  │                  │仿冒ＡＰ錶錶殼一百七十七個
│    │                  │                  │（編號二四）
│    │                  │                  │仿冒伯爵錶殼一百四十個
│    │                  │                  │（編號二四）
│    │                  │                  │仿冒ＡＰ錶底蓋二百四十八個
│    │                  │                  │（編號二四）
├──┼─────────┼─────────┼─────────────
│二  │同右              │同右              │估價單五冊
│    │                  │                  │帳冊一冊
│    │                  │                  │仿冒手錶目錄一箱、三大包
├──┼─────────┼─────────┼─────────────
│三  │八十八年九月十五日│桃園縣龜山鄉○○路│貼有仿冒勞力士商標圖樣貼紙
│    │                  │黃厝巷二弄七號    │之錶底蓋一只（編號十一）
│    │                  │乙○○住處        │
├──┼─────────┼─────────┼─────────────
│四  │同右              │同右              │仿冒錶目錄七本
│    │                  │                  │參考仿冒錶型式暨照片（含價
│    │                  │                  │格）兩袋另裝訂成冊一本
│    │                  │                  │估價單五冊
│    │                  │                  │送貨單一冊
│    │                  │                  │仿冒錶價格表一冊
├──┼─────────┼─────────┼─────────────
│五  │同右              │同右              │仿冒勞力士大型男錶二只
│    │                  │                  │車型男錶二只
│    │                  │                  │小型女錶二只
│    │                  │                  │錶帶附錶殼一只
│    │                  │                  │錶面一個
│    │                  │                  │錶帶一條（均如編號十一）
├──┼─────────┼─────────┼─────────────
│六  │同右              │桃園縣桃園市○○街│仿冒勞力士錶金色男錶一只（
│    │                  │十七號            │錶底貼有仿冒勞力士商標貼紙
│    │                  │甲○○住處        │一枚）（編號一）
│    │                  │                  │仿冒勞力士商標貼紙二枚
│    │                  │                  │
│    │                  │                  │（編號六）
├──┼─────────┼─────────┼─────────────
│七  │同右              │同右              │翻修估價單（編號七）
│    │                  │                  │仿冒錶型錄二本（編號八）
├──┼─────────┼─────────┼─────────────
│八  │同右              │同右              │仿冒勞力士錶銀色男錶二只
│    │                  │                  │（編號一）
│    │                  │                  │仿冒卡地亞男錶二只（編號二
│    │                  │                  │）
│    │                  │                  │仿冒亞米茄男錶一只（編號三
│    │                  │                  │）
│    │                  │                  │仿冒伯爵男錶一只（編號四）
│    │                  │                  │仿冒ＬＡ  ＰＯＬＯ女錶一只
│    │                  │                  │（編號五）
│    │          │                  │仿冒錶配件一袋（編號九）
└──┴─────────┴─────────┴─────────────
